【裁判字號】    98,交聲,1196
【裁判日期】    980810
【裁判案由】    違反道路交通管理處罰條例聲明異議
【裁判全文】
臺灣桃園地方法院交通事件裁定        98年度交聲字第1196號
原處分機關  交通部公路總局新竹區監理所中壢監理站
異  議  人
即受處分人  甲○○
上列異議人即受處分人因違反道路交通管理處罰條例案件，對於
交通部公路總局新竹區監理所中壢監理站民國98年5 月6 日所為
之處分（原處分案號：壢監裁字第裁53－F00000000 號）聲明異
議，本院裁定如下：
    主  文
異議駁回。
    理  由
一、原處分意旨略以：異議人即受處分人甲○○於民國九十八年
    三月十六日十時五十分許，駕駛車牌號碼○五一九－RN號自
    用小客貨車，行經苗栗縣南庄外環道，於有燈光號誌管制之
    交岔路口闖紅燈，適舉發單位苗栗縣政府警察局頭份分局（
    下稱舉發單位）查獲，依違反道路交通管理處罰條例第五十
    三條第一項之規定掣單舉發，異議人於應到案日期前陳述意
    見，原處分機關乃依上開條文、違反道路交通管理事件統一
    裁罰基準及處理細則第四十三條、第四十四條及第六十七條
    等規定，於九十八年五月六日以壢監裁字第裁五三－ F00
    000000號違反道路交通管理事件裁決書，裁處異議人
    罰鍰新臺幣（下同）二千七百元並記違規點數三點在案。
二、異議意旨略以：詳附件聲明異議狀。
三、按汽車駕駛人，行經有燈光號誌管制之交岔路口闖紅燈者，
    處一千八百元以上五千四百元以下罰鍰、汽車駕駛人有下列
    各款所列條款之一者，除依原條款處罰鍰外，並予記點：三
    、有第四十三條、第五十三條或第五十四條情形之一者，各
    記違規點數三點，道路交通管理處罰條例第五十三條第一項
    、第六十三條第一項第三款有明文規定。
四、經查：
  (一)異議人甲○○於九十八年三月十六日上午十時五十分許，駕
    駛車牌號碼○五一九－RN號自用小客貨車，行經苗栗縣南庄
    外環道，於有燈光號誌管制之交岔路口闖紅燈等情，業據證
    人即本件舉發之員警賴金獅、李文政於本院調查時證述明確
    ，復有苗栗縣警察局苗縣警交字第五三－ F0000000
    0號舉發違反道路交通管理事件通知單、苗栗縣警察局頭份
    分局蓬萊派出所九十八年三月十六日甲○○交通違規闖紅燈
    佐證相片、錄影光碟、勘驗筆錄、苗栗縣政府九十八年六月
    十一日府工交字第○九八○○九六六七一號函、本院辦理刑
    事案件電話紀錄表等件在卷可按，是異議人於上開時、地駕
    駛上開自小客車未依規定於有燈光號誌管制之交岔路口闖紅
    燈之事實，已堪認定。
  (二)異議人固以前情置辯，然依本件查獲之員警賴金獅於本院調
    查時具結證稱：本件違規是伊舉發的，徐先生是由苗栗一二
    四縣頭份往南庄外環道方向行駛，伊當時站立之位置係在南
    庄外環道上，異議人行駛的車道號誌紅燈的時候，伊站立的
    車道是綠燈，而當時伊站立的路口看到綠燈，所以甲○○行
    駛的方向是紅燈。甲○○在錄影對向車道紅燈秒數經過十八
    秒進入南庄外環道，伊是在當時才看到異議人所駕駛之車輛
    ，該車輛已經快靠近紅綠燈了，距離南庄外環道紅綠燈約二
    百二十五公分。苗一二四縣道往南庄外環道交岔路口旁有大
    型機具在施工，機具旁邊是沒有道路，施工的地方就是如卷
    附照片上所示，該施工不會影響車行，當時異議人的車速伊
    沒有計算，大約三十公里左右等語明確，核與本件查獲時在
    場另一員警李文政於本院調查時證述本件舉發當時異議人所
    駕駛車輛行車方向燈號、車速、施工位置等情節相符，且證
    人李文政亦證述：南庄外環道往苗一二四縣道即異議人行車
    方向當時沒有任何車輛通行，而在異議人的車輛前方亦無其
    他車子通行等語明確。又證人為取締交通違規之公務員，為
    達成維護交通秩序、安全之行政目的，依法執行公權力，其
    與異議人素不相識，衡諸常情，並無甘冒刑法偽證罪之風險
    誣指異議人違規之必要，是證人賴金獅、李文政上開證述情
    節，尚非虛妄，顯見本件異議人於行經上揭有燈光號誌之交
    岔路口時，時速約為三十公里，且其往證人賴金獅、李文政
    所站立之位置行駛時，異議人前方並無何車輛行駛中。再依
    證人賴金獅當庭提出所繪製之現場圖可知，異議人所駕駛上
    開自用小客貨車由苗一二四線至南庄外環道之交岔路口距離
    為六十八點五公尺，該交岔路口有大型機具施工，及稽之本
    院函詢苗栗縣政府有關苗一二四線與南庄外環道之交通號誌
    時制表可知，該路口為二時相管制，苗一二四線之燈光號誌
    是相同，南庄外環道則為相反之時相，管制秒數綠燈三十秒
    （即一時相為綠燈，另一時相為紅燈，為期三十秒）、黃燈
    四秒（即一時相轉為黃燈，另一時相繼續紅燈，為期四秒）
    、全紅四秒（即一時相轉為紅燈，另一時相繼續紅燈，為期
    二秒），此有苗栗縣政府九十八年六月十一日府工交字第○
    九八○○九六六七一號函、本院辦理刑事案件電話紀錄表在
    卷可佐，亦可知本件異議人違規當時該交岔路口路邊雖有大
    型機具施工，然從現場圖及證人賴金師所提出之上開交岔路
    口照片，該大型機具之施工範圍並未阻擋異議人行車方向，
    況且依證人賴金獅及李文政所證述，異議人前方亦無任何車
    輛行駛中，此亦可從違規錄影光碟中並未錄到其他車輛可佐
    ，且對向之南庄外環道紅綠燈號誌時相又與異議人行車方向
    之時相為相反，亦即異議人當時行車方向之對向車道不可能
    有任何車輛行駛中，換言之，異議人駕駛上開自用小客貨車
    時並無須逆向行駛或注意有無其他車輛行駛之狀況發生，因
    此，異議人辯稱：伊當時因為道路施工，需逆向行駛，時速
    僅有十公里云云，委不足採。再者，依證人賴金獅及李文政
    員警上揭證述，當天看到異議人行車時速約為三十公里，亦
    即異議人行車秒速約為八點三公尺，而該交岔路口苗一二四
    線與南庄外環道距離為六十八點五公尺，則異議人駕駛上開
    自用小客貨車通過該交岔路口僅需八至九秒，又參酌異議人
    違規當時錄影光碟，異議人駕駛之上開自用小客貨車頭出現
    在錄影畫面時秒數為十五秒，顯見異議人駕駛上開自用小客
    車行經上開交岔路口時，其行車方向之燈光號誌為紅燈，是
    異議人所辯，實不足採信。
五、綜上所述，異議人確有於前揭時、地駕車行經有燈光號誌管
    制之交岔路口而闖紅燈之違規行為。從而，原處分機關依前
    揭道路交通管理處罰條例第五十三條第一項、違反道路交通
    管理事件統一裁罰基準及處理細則第四十三條、第四十四條
    、第六十七條暨違反道路交通管理事件統一裁罰標準表之規
    定，裁處異議人罰鍰二千七百元並依同條例第六十三條第一
    項第三款規定，併予記違規點數三點，核無違誤。異議人之
    異議，為無理由，應予駁回。
六、據上論斷，應依道路交通管理處罰條例第八十七條第二項，
    道路交通案件處理辦法第十九條，裁定如主文。
中    華    民    國    98    年    8     月    10    日
                            交通法庭  法  官  林玉蕙
以上正本證明與原本無異。
如不服本裁定應於送達後5日內向本院提出抗告狀。
                                      書記官  魏里安
中    華    民    國    98    年    8     月    21    日


司法院資訊處製作；財團法人民間司法改革基金會備份。
